

# **KEVIN GELLENONCOURT**

DEVELOPPEUR LOGICIEL INPG PHELMA | ENSIMAG FREELANCE

# PROFIL

Ingénieur en informatique et mathématiques appliquées de formation, j'ai assuré, pendant 8 années à Grenoble et plus récemment dans le Grand Est, de multiples responsabilités en collaboration avec différentes ESN et au service de nombreux clients.

J'aspire à trouver une mission technique en Lorraine, au Luxembourg ou en Remote.

## COORDONNEES

Adresse: 2 rue de Fleury, 57360, Amnéville

Mobile: 06.59.61.18.59

Mail: kevin.gellenoncourt@gmail.com

LinkedIn: <u>kévin gellenoncourt</u>
WebSite: <u>shoppingListApp</u>

# **COMPETENCES**

# Développement Logiciel

Langage & Framework:

- Angular, Material, Ngrx, Html, Css, Js (2 ans)
- C# | .Net (2 ans)
- Java | Spring (3 ans)

Données: Sql, OracleDb, Plsql

 ${\it CI/CD: GitLab, TeamCity, AzureDevOps, Jenkins}$ 

IDE: VS Code, Visual Studio, Eclipse

#### **Connaissances Métiers**

Santé | Assurance Santé | Immobilier Administratif (Aide & Subventions)

#### Gestion d'Equipe & Documentaire

Equipe Agile (Scrum) Atlassian (Jira, Confluence), Microsoft (Teams, Sharepoint)

#### Langue

- Français: Maternelle

- Anglais : B2 Technique & Courant

#### Loisir

Développement Web | Course à Pied | Natation

# **PARCOURS**

### Personnel | Développeur (Angular, .Net)

Aujourd'hui – Mars 2021 (~1 an)

- o Conception, Architecture & Spécification
- Développement & Test Logiciel
- o Déploiement (Firebase, Azure)
- <u>Technologie</u>: Angular, Material, Ngrx, Redux, Rxjs, Ts, Html, Sass, C#, .NET Core, Entity Framework, Sqlite, Postman, Git

# Docaposte | Responsable Technique Projet (C#, .Net) [Altran]

Décembre 2021 - Mai 2021 (7 mois) (Metz, 57)

- Solution Aide & Subventions pour particuliers
- Extranet (.Net) & Web Service (.Net Framework)
- o Développement, Spécification Technique & Gestion
- <u>Technologie</u>: Asp.Net, C#, .NET Framework, JQuery, Css, PlSql, VSCode, Visual Studio, Git

# Différents Clients & Responsabilités [Econocom]

Décembre 2020 – Septembre 2017 (~3 ans) (Grenoble, 38)

- 2020 (1 an) Seiitra | Scrum Master & Proxy-PO
- 2019 (6 mois) Caterpillar | Développeur (C#, .Net)
  - Migration technique et sécurité de 10 apps
  - o Technologie: Asp.Net, C#, WebForms, .Net Framework, Git
- 2019-2018 (1,5 an) Schneider Electric | Data Architect
- 2018-2017 (8 mois) HCL | Scrum Master & Développeur
  - Amélioration de 2 modules intégrés au dossier patient informatisé (DPI) "Easily" (Gestion de la documentation du DPI & Analyse clinique d'un ensemble de patients)
  - o Technologie: AngularJS, Knockout, JQuery, Html, Css, Js, .Net, C#

#### Stage -> Développeur -> Responsable Projet [Soprasteria]

Avril 2017 – Février 2013 (~4 ans) (*Grenoble*, 38)

- 2017-2016 (1,5 an) Cnam | Responsable Projet
  - o 2017 : Equipe Technique (3 produits, 6 personnes)
  - 2016: Web Service pour les Professionnels de Santé (~10 personnes, 3 projets, 2 interlocuteurs clients)
- 2015-2013 (3 ans) Cnam | Développeur (Java, Spring)
  - o WebService de facturation pour les Professionnels de Santé
  - <u>Technologie:</u> Java, J2e, Spring (MVC & Batch), WebLogic, OracleDb, Sql, Cvs, Svn, Soap

# **FORMATION**

**2013 | Formation Ingénieur | Grenoble | INP PHELMA - ENSIMAG** Filière Informatique & Télécommunication

**2008-2010 | Classe Préparatoires aux Grandes Ecoles | Metz** Filière PTSI/PT (Physique Technique et Science de L'Ingénieur)